【裁判字號】    98,易,1536
【裁判日期】    980722
【裁判案由】    毒品危害防制條例
【裁判全文】
臺灣板橋地方法院刑事判決              98年度易字第1536號
公  訴  人  臺灣板橋地方法院檢察署檢察官
被      告  甲○○
上列被告因違反毒品危害防制條例案件，經檢察官提起公訴（九
十八度毒偵字第三一六四號），判決如下：
    主  文
甲○○施用第二級毒品，累犯，處有期徒刑陸月，如易科罰金，
以新台幣壹仟元折算壹日。扣案之殘渣袋壹只、玻璃球壹個、吸
管壹支，均沒收。
    事  實
一、甲○○前曾於民國九十五年間因犯偽造文書罪，經臺灣臺北
    地方法院於九十五年五月一日以九十五年度簡字第一八三號
    判處有期徒刑六月確定，嗣經減刑為有期徒刑三月，於九十
    七年二月四日易科罰金執行完畢。
二、甲○○前因施用毒品案件，經本院以八十九年度毒聲字第四
    九五一號裁定送觀察、勒戒後，因認有繼續施用之傾向，並
    以八十九年度毒聲字第五七九○號裁定令入戒治處所施以強
    制戒治一年，嗣因戒治期間已滿三月，戒治處所認無繼續之
    必要，經本院以九十年度毒聲字第七九八號裁定停止戒治，
    所餘戒治期間付保護管束，而其交付保護管束已於九十年十
    月五日期滿，由臺灣板橋地方法院檢察署檢察官於九十一年
    一月十日以九十一年度戒毒偵字第二十八號為不起訴處分確
    定；復於九十五年間因施用第一級、第二級毒品案件，經本
    院於九十七年五月五日以九十七年度訴緝字第二十六號分別
    判處有期徒刑四月、二月，應執行有期徒刑四月確定；又於
    九十七年間，因施用二級毒品經臺灣臺北地方院於九十七年
    九月四日以九十七年度簡字三二○四號判處有期徒刑五月確
    定。上開兩罪並經臺灣臺北地方法院更定為應執行有期徒刑
    九月確定。詎仍未戒除毒癮，基於施用第二級毒品甲基安非
    他命之犯意，於九十八年四月二十三日下午十七時，在臺北
    縣中和市○○路四三三號十樓住處，以將甲基安非他命置入
    玻璃球點火燒烤吸其煙霧之方式，施用甲基安非他命一次。
    嗣於同日二十一時許，在臺北縣中和市○○路前為警查獲，
    並扣得殘渣袋一只、玻璃球一個及吸食器吸管一支。
三、案經臺北縣政府警察局中和分局報告臺灣板橋地方法院檢察
    署官偵查起訴，本院於準備程序進行中，被告就被訴事實為
    有罪之陳述，經告知被告簡式審判程序之旨，並聽取當事人
    之意見後，裁定進行簡式審判程序。
    理  由
一、上揭犯罪事實，業據被告甲○○於本院審理時坦承不諱，且
    被告被查獲時，經警採取之尿液檢體，經臺灣尖端先進生技
    醫藥股份有限公司檢驗後確呈毒品甲基安非他命陽性反應，
    有該公司九十八年四月二十九日濫用藥物檢驗報告附卷可稽
    。此外，復有安非他命殘渣袋一只、玻璃球一個及吸食器吸
    管一支扣案足資佐證，被告施用第二級毒品甲基安非他命之
    犯行，即堪認定。
二、第查，被告甲○○前因施用毒品案件，經本院以八十九年度
    毒聲字第四九五一號裁定送觀察、勒戒後，因認有繼續施用
    之傾向，並以八十九年度毒聲字第五七九○號裁定令入戒治
    處所施以強制戒治一年，嗣停止戒治，所餘戒治期間付保護
    管束，於九十年十月五日保護管束期滿，由臺灣板橋地方法
    院檢察署檢察官於九十一年一月十日以九十一年度戒毒偵字
    第二十八號為不起訴處分確定；復於九十五年間因施用第一
    級、第二級毒品案件，經本院以九十七年度訴緝字第二十六
    號分別判處有期徒刑四月、二月，應執行有期徒刑四月確定
    等情，有前開判決書、臺灣高等法院被告前案紀錄表在卷足
    憑，被告於強制戒治期滿釋放後，五年內再犯施用毒品之犯
    行，且經判刑確定，復於九十八年四月二十三日施用甲基安
    非他命而為警查獲，即非屬毒品危害防制條例第二十條第三
    項所定「五年後再犯」之情形，檢察官逕行起訴，要無不合
    （最高法院九十五年台上字一０七一號判決參照）。
三、核被告甲○○所為，係犯毒品危害防制條例第十條第二項之
    施用第二級毒品罪，其施用毒品前後之持有毒品行為，應為
    施用之高度行為所吸收，不另論罪。被告有上揭事實欄記載
    之犯罪科刑及執行紀錄，有臺灣高等法院被告前案紀錄表附
    卷可考，其於受有期徒刑之執行完畢後，五年以內再犯有期
    徒刑以上之罪，為累犯，應依刑法第四十七條第一項之規定
    加重其刑。爰審酌被告之素行，多次漠視法令之禁制，恣意
    濫用毒品戕害己身，顯無悔改之意，惟於他人尚無明顯重大
    危害，及犯後坦承犯行，態度尚佳等一切情狀，量處如主文
    所示之刑，以資懲儆。
四、扣案之安非他命殘渣袋一只，係用於包裹毒品，防其裸露、
    潮濕，便於攜帶，及玻璃球一個、吸管一支，均係被告所有
    供施用第二級毒品所用之物，業據被告在本院審理時供承在
    卷，依刑法第三十八條第一項第二款之規定宣告沒收。
據上論斷，應依刑事訴訟法第二百八十四條之一、第二百九十九
條第一項前段，毒品危害防制條例第十條第二項，刑法第十一條
前段、第四十七條第一項、第四十一條第一項前段、第三十八條
第一項第二款，判決如主文。
本案經檢察官林俊峰到庭執行職務。
中    華    民    國    98    年     7     月    22   日
                  刑事第六庭  法  官  潘翠雪
以上正本證明與原本無異。
如不服本判決，應於判決送達後10日內，向本院提出上訴狀。
                              書記官  江文彬
中    華    民    國    98    年    7     月    22    日
附錄本案論罪科刑法條全文：
毒品危害防制條例第10條
施用第一級毒品者，處 6 月以上 5 年以下有期徒刑。
施用第二級毒品者，處 3 年以下有期徒刑。


司法院資訊處製作；財團法人民間司法改革基金會備份。
